臺灣屏東地方法院刑事判決
111年度金訴字第69號
公  訴  人  臺灣屏東地方檢察署檢察官
被      告  周威志



上列被告因洗錢防制法等案件，經檢察官提起公訴（110年度偵
字第8878、10309、10995、11237、11593、11766號），本院判
決如下：
    主  文
本件公訴不受理。
    理  由
一、公訴意旨如起訴書所載（如附件）。
二、按已經提起公訴或自訴之案件，在同一法院重行起訴者，應
    諭知不受理之判決，並得不經言詞辯論而為之，刑事訴訟法
    第303條第2款、第307條分別定有明文，又前開規定所指之
    案件，參酌刑事訴訟法第8條規定，應包括事實及法律上之
    同一案件，不單指被告及犯罪事實均屬同一之案件，即實質
    或裁判上一罪，雖基本事實或有差異，然在實體法上仍屬一
    罪，刑罰權僅為單一，訴訟上也只能成為1個訴訟客體，無
    法分割，則檢察官雖僅就犯罪事實之一部起訴，其起訴效力
    仍及於全部，自不失為同一案件，受理法院即應就全部事實
    予以審判，而不能就其他部分另案再行起訴，準此，同一案
    件之部分犯罪事實如已經檢察官提起公訴，則檢察官若再就
    其他部分之犯罪事實，在同一法院重行起訴時，依上說明，
    本院自應諭知不受理之判決。
三、經查，臺灣屏東地方檢察署檢察官以被告戊○○於民國110年7
    月15日前某時，將其所有之中國信託商業銀行帳號000-0000
    00000000號帳戶（下稱涉案帳戶）之存摺、網路銀行帳號及
    密碼，提供予真實姓名、年籍均不詳之詐欺集團成員使用，
    幫助詐欺集團成員對如附件附表所示之被害人及告訴人等實
    施詐欺取財之犯罪，認被告涉犯幫助詐欺取財罪嫌，於111
    年1月18日偵查終結，以該署110年度偵字第8878號等提起公
    訴，並於同年3月2日繫屬於本院，現由本院以111年度金訴
    字第69號案件即本案審理中等節，有臺灣屏東地方檢察署11
    1年3月1日屏檢介黃110偵8878字第1119007843號函上本院收
    文戳暨檢附之110年度偵字第8878號等起訴書在卷可稽（見
    本院卷第7至14頁）。惟本案繫屬本院前，臺灣屏東地方檢
    察署檢察官就被告於110年7月14或15日下午某時提供涉案帳
    戶而涉犯幫助詐欺取財、幫助一般洗錢罪嫌，於111年1月27
    日偵查終結，以該署110年度偵字第10177號提起公訴，於11
    1年2月18日繫屬於本院，現由本院光股以111年度金訴字第4
    9號案件（下稱前案）審理中等情，有臺灣高等法院被告前
    案紀錄表、臺灣屏東地方檢察署檢察官110年度偵字第10177
    號起訴書、本院111年度金訴字第49號影卷存卷可參。茲核
    被告於本案及前案均係提供涉案帳戶予詐欺集團作為人頭帳
    戶使用，且參被告於本院準備程序時亦稱：我在光股那件也
    是交付同一個中國信託帳戶，我只有一次的交付行為等語（
    見本院卷第121頁) ，從而被告係以一提供涉案帳戶予詐欺
    集團之幫助行為，幫助詐欺集團詐騙本案及前案之各告訴人
    或被害人，應屬想像競合之裁判上一罪之關係，是本案與前
    案自屬同一案件，揆諸前揭法律規定，本案既繫屬在後，自
    不得為審判，爰不經言詞辯論，逕為諭知不受理之判決。
四、退併辦部分：臺灣屏東地方檢察署檢察官移送併辦之該署11
    1年度偵字第2404、3285、8421、9629號及111年度少連偵字
    第14號被告詐欺等案件，因本案為不受理之諭知，故移送併
    辦部分與本案即無事實上或裁判上一罪之審判不可分關係，
    本院無從併予審究，應退由檢察官另為適法處理，附此敘明
    。
據上論斷，應依刑事訴訟法第303條第7款、第307條，判決如主
文。
中　　華　　民　　國　　111 　年　　9 　　月　　5 　　日
                  刑事第四庭  審判長法  官  林鈴淑
　　　　　　　　　                  法  官  陳政揚　　　
　　　　　　　　　　　　　          法  官  蕭筠蓉
以上正本證明與原本無異。
如不服本判決應於收受判決後20日內向本院提出上訴書狀，並應
敘述具體理由；其未敘述上訴理由者，應於上訴期間屆滿後20日
內向本院補提理由書（均須按他造當事人之人數附繕本）「切勿
逕送上級法院」。
中　　華　　民　　國　　111 　年　　9 　　月　　8 　　日
                                    書記官  林依靜
【附件】
臺灣屏東地方檢察署檢察官起訴書
                                     110年度偵字第8878號
                                    110年度偵字第10309號
                                    110年度偵字第10995號
                                    110年度偵字第11237號
                                    110年度偵字第11593號
                                    110年度偵字第11766號
　　被　　　告　戊○○　

上列被告因詐欺案件，業經偵查終結，認應提起公訴，茲將犯罪
事實及證據並所犯法條分敘如下：
　　　　犯罪事實
一、戊○○明知國內社會上層出不窮之詐騙集團或不法份子為掩飾
    其不法行徑，經常利用他人之金融帳戶掩人耳目，且此種不
    法手段屢經媒體大肆宣導，竟已預見一般取得他人金融帳戶
    使用之行為，常與上開犯罪所需有密切之關聯，以避免執法
    人員循線查緝並確保犯罪所得之不法利益，仍出於縱有人以
    其金融帳戶實施詐欺取財犯行，亦不違背其本意之幫助犯意
    ，竟於110年7月15日（附表被害人最早匯款日）前某時，在
    高雄市某處，將其所申辦之中國信託商業銀行帳號000-0000
    00000000號帳戶（下稱中信銀行帳戶）存摺及網路銀行帳號
    密碼，交付詐欺集團成員，詐欺集團成員以上揭方式取得上
    揭中信銀行帳戶後，遂由不詳詐欺集團成員分別向如附表所
    示之乙○○等人施以如附表所示之詐術，致其等均陷於錯誤，
    而各於如附表所示之時間，匯款附表所示之款項至前揭中信
    銀行帳戶內，旋遭詐欺集團成員透過網路銀行轉出款項。 
二、案經乙○○、丑○○、寅○○、壬○○、子○○、丙○○、辛○○、甲○○、
    庚○○、己○○告訴及屏東縣政府警察局屏東分局、臺北市政府
    警察局內湖分局、桃園市政府警察局龜山分局報告偵辦。
        證據並所犯法條
一、證據清單及待證事實
編號 證    據    名   稱 待    證    事    實 1 被告戊○○之供述 坦承將上開中信銀行帳戶資料提 供他人之事實，惟辯稱：不知道對方是詐騙集團云云。 2 告訴人乙○○之指訴、手機畫面截圖及交易明細 證明左揭告訴人遭詐騙後匯款至被告上開中信銀行帳戶之事實。 3 被害人癸○○之指訴、手機畫面截圖及交易明細 證明左揭被害人遭詐騙後匯款至被告上開中信銀行帳戶之事實。 4 被害人丁○○之指訴、手機畫面截圖 證明左揭被害人遭詐騙後匯款至被告上開中信銀行帳戶之事實。 5 告訴人丑○○之指訴、手機畫面截圖及交易明細 證明左揭告訴人遭詐騙後匯款至被告上開中信銀行帳戶之事實。 6 告訴人寅○○之指訴、手機畫面截圖及交易明細 證明左揭告訴人遭詐騙後匯款至被告上開中信銀行帳戶之事實。 7 告訴人壬○○之指訴、手機畫面截圖及交易明細 證明左揭告訴人遭詐騙後匯款至被告上開中信銀行帳戶之事實。 8 告訴人子○○之指訴、手機畫面截圖及交易明細 證明左揭告訴人遭詐騙後匯款至被告上開中信銀行帳戶之事實。 9 告訴人丙○○之指訴、匯款申請書 證明左揭告訴人遭詐騙後匯款至被告上開中信銀行帳戶之事實。 10 告訴人辛○○之指訴、手機畫面截圖及交易明細 證明左揭告訴人遭詐騙後匯款至被告上開中信銀行帳戶之事實。 11 告訴人甲○○之指訴、交易明細 證明左揭告訴人遭詐騙後匯款至被告上開中信銀行帳戶之事實。 12 告訴人庚○○之指訴、手機畫面截圖 證明左揭告訴人遭詐騙後匯款至被告上開中信銀行帳戶之事實。 13 告訴人己○○之指訴、交易明細 證明左揭告訴人遭詐騙後匯款至被告上開中信銀行帳戶之事實。 14 被告上開中信銀行帳戶之基 本資料、交易明細  證明附表所示被害人遭詐騙後匯款至被告上開中信銀行帳戶之事實。 15 被告提供之通訊軟體對話截圖8張（附於本署110年度偵字第10995號卷） 被告對話中有「先報價格吧，現在一堆人在收本子」、「租多少」、「錢是什麼時候給」、「一個月出租使用權是嗎？」、「車手？」、「我都上車了沒在那怕啥」、「不是我的錢」、「一樣是詐欺共同犯」之語，是被告顯有預見本件係詐騙集團收購帳戶，仍提供其帳戶資料，被告犯嫌明確。 
二、核被告所為，犯刑法第30條第1項、違反洗錢防制法第2條第
    2款而犯同法第14條第1項之幫助洗錢罪及刑法第30條第1項
    、第339條第1項之幫助詐欺取財罪嫌。被告以提供本案帳戶
    之一行為，使不詳詐騙犯罪者對如附表所示之告訴人、被害
    人實施詐欺取財犯行，而分別侵害其等之財產法益，並同時
    觸犯上開二罪名，為想像競合犯，應依刑法第55條規定，從
    一重以幫助一般洗錢罪處斷。又被告所犯為幫助犯，其並未
    實際參與詐欺取財及一般洗錢犯行，所犯情節較正犯輕微，
    爰均依刑法第30條第2項規定減輕其刑。
三、依刑事訴訟法第251條第1項提起公訴。
　　此　致
臺灣屏東地方法院
中　　華　　民　　國　 111　　年　　1 　　月　　18　　日
                              檢察官  張  志  杰
本件正本證明與原本無異
中　　華　　民　　國　 111　　年　　2 　　月　　17　　日
                              書記官  林  晴  瑋
附表
編號 被害人 提出告訴 詐欺方式 匯款日期 匯款金額 （新臺幣） 1 乙○○  是 假投資 110年7月16日21時56分許 10,000元 2 癸○○ 否 假投資 110年7月16日18時41分許 10,000元 3 丁○○ 否 假投資 110年7月15日21時40分許 10,000元 4 丑○○ 是 假投資 110年7月15日19時31分許 5,000元 5 寅○○ 是 假投資 ⑴110年7月16日13時48分許 ⑵110年7月16日20時17分許 ⑶110年7月17日13時9分許 ⑴30,000元 ⑵30,000元 ⑶30,000元 6 壬○○ 是 假投資 110年7月16日22時12分許 5,000元 7 子○○ 是 假投資 110年7月15日23時2分許 30,000元 8 丙○○ 是 佯稱彩券中獎 110年7月16日14時49分許 18,000元 9 辛○○ 是 假投資 110年7月17日5時39分 39,000元 10 甲○○ 是 假投資 ⑴110年7月16日16時35分許 ⑵110年7月16日16時44分許 ⑶110年7月16日17時12分許 ⑷110年7月16日17時13分許 ⑴100,000元 ⑵100,000元 ⑶50,000元 ⑷50,000元 11 庚○○ 是 假投資 110年7月15日22時47分許 20,000元 12 己○○ 是 假投資 110年7月16日19時37分許 20,000元